【裁判字號】    95,聲,1220
【裁判日期】    951024
【裁判案由】    返還提存物
【裁判全文】
臺灣桃園地方法院民事裁定              95年度聲字第1220號
聲?請?人  ?聯邦商業銀行股份有限公司
??????????
法定代理人??乙○○?住同上
代?理?人  ?甲○○?住台北市○○區○○路230號7樓
相?對?人  ?聯蓬食品股份有限公司
???????????設桃園縣.
兼法定代理人?丁○○?住台北縣林口鄉○○○路○段120巷6號1
??????????  2樓
???????戊○○?住同上
相對人丙○
之遺產管理人  己○○?住台北市松山區○○○路○段160巷1號7
???????????樓之8
上列聲請人聲請發還擔保金事件，本院裁定如下：
    主  文
本院九十四年度存字第一五０號提存事件聲請人所提存之中央政
府重大交通建設公債八十六年度甲類第九期債票共計新台幣陸佰
柒拾萬元（面額新台幣伍佰萬元，壹張，號碼：86A00486E；面
額新台幣壹佰萬元，壹張，號碼：86A07169D；面額新台幣伍拾
萬元，壹張，號碼：86A00119C；面額新台幣壹拾萬元，貳張，
號碼：86A01641B、86A01642B），准予返還。
聲請程序費用由相對人負擔。
    理  由
一、按訴訟終結後，供擔保人證明已定20日以上之期間，催告受
    擔保利益人行使權利而未行使者，法院應依供擔保人之聲請
    ，以裁定命返還其提存物，民事訴訟法第104 條第1 項第3
    款定有明文。另依同法第106 條之規定：前開規定於其他依
    法令供訴訟上之擔保者準用之。前開所謂之「訴訟終結」，
    應從廣義解釋，包括執行程序在內，債權人如確已聲請撤銷
    假扣押裁定，並撤回假扣押強制執行之聲請，復定20日以上
    之期間催告受擔保利益人行使權利而未行使者，應認已構成
    上開訴訟終結之要件，債權人自得聲請返還其因聲請假扣押
    而提供之擔保金。
二、本件聲請意旨略以：聲請人與相對人間清償債務事件，曾依
    本院87年度全一字第2971號民事裁定為擔保假扣押，提供交
    通銀行開發金融債券第13期第17次3 年期債票，面額10萬元
    ，張數67張、各附息票第4 至第6 期，共計金額新台幣670
    萬元為擔保物，並以本院87年度存字第2616號提存事件提存
    在案，嗣先後經聲請變換提存物，最後依本院92年度聲字第
    61號民事裁定，以本院94年度存字第150 號提存事件變換提
    存如主文第一項所示之擔保物。茲因聲請人已撤銷上開假扣
    押裁定並撤回假扣押之強制執行，並聲請本院定20日以上期
    間通知受擔保利益人即相對人行使權利，經本院於民國95年
    6 月14日以95年度聲字第556 號通知行使權利事件，發函通
    知相對人於收受後21日內行使權利而迄今未行使，爰依法聲
    請返還上開擔保金等語。並提出相對人公司變更登記事項卡
    影本、相對人丙○最新全戶戶及謄本正本、相對人蓮蓬食品
    股份有限公司之公司最近變更登記事項卡、提存書影本、95
    年6 月14日桃院木民倫95年度聲字第556 號函各1 件為證。
三、經查，聲請人上開主張，除據其提出上開證據為證外，並經
    本院依職權調取本院87年度全一字第2917號假扣押裁定、87
    年度執全字第2181號假扣押執行、95年度聲字第556號通知
    行使權利、94年度存字第150號擔保提存事件卷宗，核閱屬
    實。且聲請人於上開假扣押執行事件終結後，聲請本院定20
    日以上之期間通知相對人就其因上開假扣押所受損害行使權
    利而未行使一節，亦有上開95年度聲字第556號通知行使權
    利事件卷宗、本院民事紀錄科查詢表2紙、台灣台北地方法
    院95年9月5日北院錦文人字第0950004618號函、台灣板橋地
    方法院95年9月14日板院輔民科字第038013號函附卷可稽。
    從而，依上說明，聲請人聲請返還本件擔保金，核無不合，
    應予准許。
四、依民事訴訟法第106條、第104條第1項第3款、第95條、第78
    條，裁定如主文。
中    華    民    國    95    年    10    月    24    日
                  民事第一庭    法  官  陳婉玉
以上正本係照原本作成
如不服本裁定應於送達後10日內向本院提出抗告狀，並繳納抗告
費新臺幣1,000 元。
中    華    民    國    95    年    10    月    24    日
                                書記官  劉雅玲


司法院資訊處製作；財團法人民間司法改革基金會備份。
